ACORDAO-COMPLETO-2465235

ACÓRDÃO 4081/2021 ATA 7/2021 - SEGUNDA CÂMARA

VISTOS, relatados e discutidos estes autos que, nesta fase, cuidam de Pedido de Reexame interposto pelo Sr. Jorge Afranio Hara Santos Machado Silva, representado por sua procuradora Marcela dos Santos e Santos, contra o Acórdão 9252/2020-TCU-Segunda Câmara (Relator: Ministro-Substituto Marcos Bemquerer Costa) .
	ACORDAM os Ministros do Tribunal de Contas da União, reunidos em Sessão da Segunda Câmara, diante das razões expostas pelo Relator, em:
	9.1. com fulcro no art. 48 da Lei 8.443/92 c/c o art. 286 do Regimento Interno do TCU, conhecer do Pedido de Reexame interposto pelo Sr. Jorge Afranio Hara Santos Machado Silva, representado por sua procuradora Marcela dos Santos e Santos, contra o Acórdão 9252/2020-TCU-Segunda Câmara (Relator: Ministro-Substituto Marcos Bemquerer Costa) ;
	9.2. no mérito, dar provimento ao recurso a fim de tornar insubsistente o item 9.2 do Acórdão 9252/2020-TCU-Segunda Câmara (Relator: Ministro-Substituto Marcos Bemquerer Costa) . em relação ao Sr. Jorge Afranio Hara Santos Machado Silva;
	9.3. considerar legal a concessão de pensão militar em benefício do Sr. Jorge Afranio Hara Santos Machado Silva, conferindo registro ao respectivo ato;
	9.4. enviar cópia do presente Acórdão ao Serviço de Inativos e Pensionistas da Marinha e ao recorrente, informando que a presente deliberação, acompanhada do Relatório e do Voto que a fundamenta, está disponível para a consulta no endereço www.tcu.gov.br/acordaos, além de esclarecer que, caso requerido, o TCU poderá fornecer sem custos as correspondentes cópias, de forma impressa;

Pedido de reexame contra decisão que julgou a pensão militar do recorrente ilegal.

Segunda Câmara

Serviço de Inativos e Pensionistas da Marinha - Comando da Marinha - Ministério da Defesa.

3. Interessados/Responsáveis/Recorrentes:
3.1. Interessados: Jorge Afranio Hara Santos Machado Silva (XXX.460.987-XX).
3.2. Recorrente: Jorge Afranio Hara Santos Machado Silva (XXX.460.987-XX).

13.1. Ministros presentes: Bruno Dantas (Presidente), Augusto Nardes, Aroldo Cedraz e Raimundo Carreiro (Relator).
13.2. Ministro-Substituto presente: Marcos Bemquerer Costa.

RAIMUNDO CARREIRO

Ministro-Substituto Marcos Bemquerer Costa.

Trata-se de Pedido de Reexame (peça 33) interposto pelo Sr. Jorge Afranio Hara Santos Machado Silva, representado por sua procuradora Marcela dos Santos e Santos, contra o Acórdão 9252/2020-TCU-Segunda Câmara (Relator: Ministro-Substituto Marcos Bemquerer Costa) (peça 27) .
2.	A deliberação recorrida tem o seguinte teor:
"VISTOS, relatados e discutidos estes autos em que se analisam atos de pensão militar deferidos pelo Serviço de Inativos e Pensionistas da Marinha/Comando da Marinha, em favor das beneficiárias e do beneficiário acima identificados.
ACORDAM os Ministros do Tribunal de Contas da União, reunidos em Sessão da 2ª Câmara, ante as razões expostas pelo Relator, e com fulcro no art. 71, incisos III e IX, da Constituição Federal e nos arts. 1º, inciso V, e 39, inciso II, da Lei 8.443/1992, c/c o art. 259, inciso II, do Regimento Interno/TCU, em:
9.1. considerar legais as concessões de pensão militar em benefício das Sras. Albertina Maria Luz da Silva, Durcineia Silva Pessoa, Maria das Graças Silva Bezerra, Fátima Hassan de Vasconcellos, Aliete Alves De Faria, Ovya Florencio dos Santos, Maria Luiza Lima Ribeiro e Laurentina Schultz de Matos de Brito, conferindo registro aos correspondentes atos;
9.2. considerar ilegais as concessões de pensão militar em benefício da Sra. Benta Coelho do Rosário e do Sr. Jorge Afrânio Hara Santos Machado Silva, negando registro aos respectivos atos;
9.3. aplicar a orientação fixada no verbete da Súmula/TCU 106 acerca das parcelas indevidamente percebidas de boa-fé pelos interessados de que trata o subitem 9.2 retro;
9.4. determinar ao Serviço de Inativos e Pensionistas do Comando da Marinha, que:
9.4.1. no prazo de 15 (quinze) dias, a contar da ciência desta deliberação, abstenha-se de realizar pagamentos decorrentes dos atos impugnados (subitem 9.2 acima) , sujeitando-se a autoridade administrativa omissa à responsabilidade solidária, nos termos do art. 262, caput, do Regimento Interno/TCU;
9.4.2. comunique a Sra. Benta Coelho do Rosário e o Sr. Jorge Afrânio Hara Santos Machado Silva a respeito deste Acórdão, alertando-os de que o efeito suspensivo proveniente da interposição de possíveis recursos perante o TCU não os eximem da devolução dos valores percebidos indevidamente após a respectiva notificação, caso os recursos não sejam providos;
9.4.3. no prazo de 30 (trinta) dias, contados da ciência desta deliberação, encaminhe ao Tribunal, por cópia, comprovante da data em que os interessados tomaram conhecimento desta decisão;
9.5. esclarecer ao órgão de origem que poderá emitir novos atos de concessão, livres da irregularidade indicada neste processo, submetendo-os a este Tribunal, nos termos da IN/TCU 78/2018."
3.	Como visto, por meio da decisão ora recorrida o Tribunal considerou ilegal o ato inicial de pensão militar do recorrente e negou o respectivo registro pelo fato de o ex-militar instituidor da pensão ter obtido melhoria nos proventos com base no soldo do grau hierárquico imediato quando já estava reformado, sendo a reforma inicialmente concedida por limite de idade de permanência na reserva e, posteriormente, por incapacidade definitiva, em desacordo com o art. 110 da Lei 6.880/1980 e com o entendimento firmado no Acórdão 2225/2019-TCU-Plenário.
4.	Transcrevo a seguir, nos termos do art. 1º, § 3º, inciso I, da Lei nº 8.443/92, excerto da instrução lavrada no âmbito da Secretaria de Recursos (peça 45) , contendo a análise de mérito das razões recursais, cujas conclusões contaram com a anuência do titular daquela unidade técnica (peça 46) , bem como do MP/TCU, representado pela Procuradora-Geral Cristina Machado da Costa e Silva (peça 47) .
" (...) 
EXAME DE ADMISSIBILIDADE
3.	Reitera-se o exame de admissibilidade realizado pelo SAR/Serur (peça 34) , que propôs conhecer do recurso e suspender os efeitos dos itens 9.2, 9.4, 9.4.1 e 9.5 do Acórdão 9252/2020-TCU-Segunda Câmara em relação ao recorrente, nos termos do art. 48 da Lei 8.443/1992 c/c artigos 285 e 286, parágrafo único, do Regimento Interno do TCU. O Ministro Raimundo Carreiro acolheu a proposta da Serur (peça 38) .
EXAME DE MÉRITO
4.	Constitui objeto do presente recurso analisar se o ex-militar Emmanuel Luiz Machado Silva, instituidor da pensão militar em exame, estava na reserva remunerada no período de janeiro de 1987 a abril de 1989, no posto de Capitão de Corveta, passando para a reforma em 14 de abril de 1989, com proventos calculados com base no grau superior imediato, isto é, Capitão de Fragata.
5. Da reforma ex officio do ex-militar por incapacidade para o serviço ativo das Forças Armadas com proventos calculados com base no grau hierárquico imediato
5.1.	O recorrente afirma que o ato original de concessão da pensão reflete a legalidade dos proventos do militar instituidor e que estes receberam melhoria de Capitão de Corveta para Capitão de Fragata no instante da mudança da reserva remunerada para a reforma por invalidez definitiva.
5.2.	Informa que o ex-militar ainda não tinha atingido o limite de idade de permanência na reserva. Em 1989, ele estava na inatividade como Capitão de Corveta; era um Oficial Superior da Reserva Remunerada da Marinha do Brasil. Não era reformado tão pouco tinha idade para Reforma.
5.3.	Destaca a data de nascimento do instituidor da pensão: 23 de maio de 1935, conforme prova a Ficha de Identificação do Militar, em anexo. Logo, na data de sua reforma ex officio, 14 de abril de 1989, ele tinha 53 anos e 11 meses. A idade limite de permanência na reserva para Oficial Superior era 64 anos (art. 106, inciso I, b, Lei 6.880/1980) .
5.4.	Logo, da simples leitura do artigo verifica-se que o Instituidor não possuía idade suficiente para ser reformado, e assim, ficar desincumbido da obrigação de atender qualquer convocação ou retorno ao serviço ativo. Divergência essencial para remediar o acordão e conferir registro ao Ato em sua redação original.
5.5.	Chama a atenção para o detalhe que fundamentou a decisão de ilegalidade, qual seja, "que a reforma (do CC (FN) Machado) foi inicialmente concedida por limite de idade de permanência na reserva", como expressa o item 13 da Proposta de Deliberação (no trecho 15) e no item 14:
Item 13:
"15. Assim, extrai-se do ato que o ex-militar obteve melhoria nos proventos com base no soldo do grau hierárquico imediato quando já estava reformado, em face de invalidez permanente decorrente de doença especificada em lei, uma vez que consta no campo 'Descrição dos Fundamentos Legais da Reforma do Instituidor' (peça 9, p. 1) que a reforma foi inicialmente concedida por limite de idade de permanência na reserva e, posteriormente, por incapacidade definitiva".
Item 14:
"Assim, de fato, observa-se que a reforma foi inicialmente concedida em limite de idade e, posteriormente, por incapacidade definitiva do ex-militar, de modo que obteve melhoria nos proventos com base no soldo do grau hierárquico imediato quando já estava reformado".
5.6.	Ressalta que até 14/4/1989 o ex-militar era da reserva remunerada e não tinha idade para reforma. Tinha 53 anos e 11 meses (nascido em 23/05/1935) e a idade de reforma de oficial superior era 64 anos. A melhoria de seus proventos ocorreu no ato da reforma "de ofício" por invalidez total permanente, quando ele ainda não era reformado, era militar da reserva remunerada.
5.7.	Assevera que ele foi reformado "unicamente" por incapacidade definitiva, julgado incapaz para o serviço ativo das Forças Armadas, com fundamento no art. 106, inciso II, da Lei 6.880/1980. Como prova a APOSTILA DE PROVENTOS Nº 4.693, de 10 de maio de 1989, da Pagadoria de Inativos e Pensionistas da Marinha (PIPM atual SVPM) .
5.8.	Reforça a legalidade da REFORMA COM POSTO ACIMA, bem como os PROVENTOS de "CF" e da PENSÃO MILITAR calculados com base no soldo de "CF", haja vista o documento também consignar que ao ser reformado no posto de "CF", a CONTRIBUIÇÃO PARA PENSÃO MILITAR passou a ser descontada no Posto de "CF", ou seja, o mesmo posto de seus proventos, legal e corretamente conferidos ao militar.
5.9.	Diz o art. 15 da Lei 3.765/60: "A pensão militar será igual ao valor da remuneração ou dos proventos do militar".
5.10.Informa por meio de documentos vitais-originais de toda essa época juntados em anexo:
a) Nome do militar: EMMANUEL LUIZ MACHADOSILVA
b) Nascimento: 23 de MAIO de 1935;
c) Reserva Remunerada (RRm) no posto de CC (FN) ;
d) No período de janeiro de 1987 a abril de 1989, integrava a Reserva Remunerada;
e) REFORMADO EX OFFICIO com a remuneração calculada com base no soldo do posto imediato, no caso "CF" - Portaria 0711 da Diretoria de Pessoal Militar da Marinha, de 27 de abril de 1989 - "julgado incapaz, definitivamente, para o serviço ativo das Forças Armadas"; de1989, com proventos calculados no grau de "CF". Doença incapacitante: Neoplasia Maligna. (Ver art. 108, inciso V, Lei 6.880/80) ;
f) Fundamentos legais da reforma: Art. 104, II - Art. 106, II - Art. 108, V e Art. 110, § 1º, conforme APOSTILA DE PROVENTOS Nº 4.693, de 10 de maio de 1989 da Pagadoria de Inativos e Pensionistas da Marinha (PIPM, atual SVPM emissora do ato de pensão militar) .
5.11.Juntou cópia autenticada em cartório destes documentos da Marinha: ficha identidade, Apostila de Reforma e Proventos na inatividade-reforma após 14/4/1989, incluída Contribuição para Pensão Militar de "CF". As Notas Explicativas da Apostila nº 4.693 declaram expressamente: "A Portaria nº 0711, de 27/4/1989, da DPMM, publicada no Bol. 11/89 "EX-OFFICIO", 14/04/1989...".
5.12.Afirma que não houve melhoria de proventos após a reforma e que são corretos os fundamentos dos proventos da inatividade e, portanto, do benefício deixado para o filho e beneficiário, assim concedido pelo Serviço de Veteranos e Pensionistas da Marinha (SVPM) .
Análise
5.13.Como se vê nas razões acima reproduzidas, o recorrente contrapõe ao juízo de ilegalidade sobre o ato que lhe concedeu a pensão o fato de que o falecido instituidor da pensão integrava a reserva remunerada no período de janeiro de 1987 a abril de 1989, no posto de Capitão de Corveta, e que foi reformado ex officio, com remuneração calculada com base no soldo do posto imediato, no caso, Capitão de Fragata, pela Portaria nº 711, de 27 de abril de 1989, da Diretoria de Pessoal Militar da Marinha, tendo sido "julgado incapaz, definitivamente, para o serviço ativo das Forças Armadas", por motivo de doença incapacitante: neoplasia maligna (art. 108, inciso V, da Lei 6.880/80) .
5.14.A Lei 6.880/1980 (Estatuto dos Militares) disciplina a matéria em seu art. 110, nos seguintes termos:
"Art. 110. O militar da ativa ou da reserva remunerada, julgado incapaz definitivamente por um dos motivos constantes dos incisos I e II do art. 108, será reformado com a remuneração calculada com base no soldo correspondente ao grau hierárquico imediato ao que possuir ou que possuía na ativa, respectivamente. (caput do artigo com redação dada pela Lei 7.580, de 23/12/1986) 
§ 1º Aplica-se o disposto neste artigo aos casos previstos nos itens III, IV e V do artigo 108, quando, verificada a incapacidade definitiva, for o militar considerado inválido, isto é, impossibilitado total e permanentemente para qualquer trabalho (grifos acrescidos) .
5.15.Verifica-se pela leitura da Portaria nº 711, de 27 de abril de 1989, do Diretor do Pessoal Militar da Marinha, que o Sr. Emmanuel Luiz Machado Silva foi reformado ex officio a partir de 14 de abril de 1989, com os proventos a que fazia jus, consoante o Termo de Inspeção de Saúde da Junta Regional de Saúde do Rio de Janeiro, homologado na mesma data pela Junta Superior Distrital de Recursos do 1º Distrito Naval. A portaria diz que o Capitão-de-Corveta (FN-RRm) havia sido transferido para Reserva Remunerada por Decreto de 15 de março de 1975, do Presidente da República, publicado no Diário Oficial da União de 14 de março de 1975 e no Boletim nº 19/75, do Ministério da Marinha (peça 36, p. 2) .
5.16.Importa registrar que o recorrente apresentou cópia do documento em que a unidade técnica deste Tribunal, à época (22/5/1990) , examinou o ato de reforma do ex-militar, no qual consta que a reforma se deu na Graduação/Posto de Capitão de Corveta com proventos de Capitão de Fragata (CF) , e a causa determinante foi invalidez, na data de 14/4/1989 (peça 36, p. 4) .
5.17.Apresentou também a Apostila de Proventos nº 4.693, da Pagadoria de Inativos e Pensionistas da Marinha, consignando que o ex-militar foi reformado por invalidez definitiva, no mesmo posto, com os proventos do posto de "CF" [Capitão de Fragata], a partir de 14/4/1989. Em notas explicativas, o documento menciona expressamente a Portaria 711, de 27/4/1989, que reformou ex officio, a partir de 14/4/1989 (peça 36, p. 13) .
5.18.	É importante destacar que na referida Apostila está consignada a "Contribuição para Pensão Militar de 'CF' [Capitão de Fragata]".
5.19.	Por outro lado, no ato concessório da pensão militar, especificamente no campo que descreve os fundamentos legais da reforma do instituidor (peça 9) , consta as seguintes informações:
Transferência para a reserva ex officio;
Concessão de reforma por limite de permanência na reserva;
Concessão de reforma por incapacidade definitiva;
Concessão de proventos com base no soldo do grau hierárquico imediato a oficial reformado por invalidez, impossibilitado para qualquer trabalho, pelos motivos constantes dos itens III, IV e V do art. 108 desta Lei.
5.20.	Diante dessas informações, torna-se necessário verificar se de fato houve a concessão de reforma por limite de permanência na reserva, pois, em caso afirmativo, a suposta segunda reforma com proventos calculados com base no soldo do grau hierárquico imediato deverá ser considerada ilegal.
5.21.Pois bem. Após compulsar a documentação nos autos que diz respeito à pensão em exame, não se encontrou documento algum que pudesse corroborar a informação ora questionada.
5.22.Já a Apostila de Proventos nº 4.693, de 10/5/1989, emitida pela Pagadoria de Inativos e Pensionistas da Marinha, juntada aos autos pelo recorrente na forma de cópia autenticada em cartório (peça 33, p.7) , dá conta de todo o histórico de inatividade do falecido instituidor da pensão. Nesse documento, não consta que o de cujus tenha sido reformado por limite de permanência na reserva. Mas sim que ele foi transferido para reserva remunerada por Decreto de 15/3/1975; foi reformado por invalidez definitiva, no mesmo posto, com proventos do posto de Capitão de Fragata (CF) , a partir de 14/4/1989, e que houve contribuição para Pensão Militar de Capitão de Fragata (CF) .
5.23.Portanto, entende-se que há evidências suficientes para se formar convicção de que o Sr. Emmanuel Luiz Machado Silva foi reformado por invalidez definitiva, no mesmo posto (Capitão de Corveta) , com proventos calculados com base no soldo do posto imediato - Capitão de Fragata - a partir de 14/4/1989, e que houve contribuição para Pensão Militar de Capitão de Fragata. Por consequência, entende-se que o ato de concessão de Pensão Militar em favor do Sr. Jorge Afranio Hara Santos Machado Silva deve ser considerado legal.
5.24.A decisão recorrida, no entanto, considerou ilegal o ato de concessão da Pensão Militar sob o fundamento de que "a reforma foi inicialmente concedida em limite de idade e, posteriormente, por incapacidade definitiva do ex-militar, de modo que obteve melhoria nos proventos com base no soldo do grau hierárquico imediato quando já estava reformado" (Voto à peça 28, itens 13 e 14) .
5.25.	Contudo, data venia, esse entendimento não se sustenta à luz das evidências constantes dos documentos oficiais carreados aos autos nesta fase recursal e analisados ao longo desta instrução.
CONCLUSÃO
6.	Da análise de mérito do presente recurso, conclui-se que:
a) o ato inicial de concessão da Pensão Militar em favor do Sr. Jorge Afranio Hara Santos Machado Silva deve ser considerado legal, visto que restou demonstrado que o seu instituidor, Emmanuel Luiz Machado Silva, foi reformado por invalidez definitiva, no posto de Capitão de Corveta, com proventos calculados com base no soldo do posto imediato, isto é, Capitão de Fragata, a partir de 14/4/1989, e que houve contribuição para Pensão Militar incidente sobre este último posto, nos termos do art. 108, inciso V, c/c o art. 110, caput e § 1º, da Lei 6.880/1980.
6.1.	Por conseguinte, deve-se dar provimento ao presente recurso para tornar sem efeito o item 9.2 do Acórdão 9252/2020-TCU-Segunda Câmara em relação ao Sr. Jorge Afranio Hara Santos Machado Silva, e considerar legal a concessão de pensão militar em seu benefício, conferindo registro ao respectivo ato (peça 9) .
PROPOSTA DE ENCAMINHAMENTO
7.	Ante o exposto, submetem-se os autos à consideração superior, propondo-se, com fundamento no art. 48 da Lei 8.443/1992, conhecer do recurso e, no mérito, dar-lhe provimento para:
	a) tornar sem efeito o item 9.2 do Acórdão 9252/2020-TCU-Segunda Câmara em relação ao Sr. Jorge Afranio Hara Santos Machado Silva;
	b) considerar legal a concessão de pensão militar em benefício do Sr. Jorge Afranio Hara Santos Machado Silva, conferindo registro ao respectivo ato;
	b) informar o recorrente e demais interessados do acórdão a ser proferido, destacando que o relatório e o voto que o fundamentam podem ser acessados por meio do endereço eletrônico www.tcu.gov.br/acordaos.
MANIFESTAÇÃO DO MINISTÉRIO PÚBLICO JUNTO AO TCU
5.	O Ministério Público junto ao TCU representado pela Procuradora-Geral Cristina Machado da Costa e Silva, manifestou anuência com a proposta da Serur, conforme o Parecer à peça 47, a seguir transcrito.
 	"Esta representante do Ministério Público manifesta-se de acordo com a proposta oferecida pela Unidade Técnica"
É o Relatório.

Procuradora-Geral Cristina Machado da Costa e Silva.

PENSÃO MILITAR COM PROVENTOS CORRESPONDENTES A DOIS GRAUS HIERÁRQUICOS SUPERIORES À GRADUAÇÃO DO INSTITUIDOR. ILEGALIDADE DO ATO INICIAL E NEGATIVA DO RESPECTIVO REGISTRO. PEDIDO DE REEXAME. RAZÕES SUFICIENTES PARA ALTERAR O ACÓRDÃO RECORRIDO. PROVIMENTO. CIÊNCIA AOS INTERESSADOS.

PENSÃO MILITAR (PMIL)

Secretaria de Recursos (Serur); Secretaria de Fiscalização de Integridade de Atos e Pagamentos de Pessoal e de Benefícios Sociais (Sefip).

O Pedido de Reexame (peça 33) interposto pelo Sr. Jorge Afranio Hara Santos Machado Silva contra o Acórdão 9252/2020-TCU-Segunda Câmara (Relator: Ministro-Substituto Marcos Bemquerer Costa) pode ser conhecido, visto que estão presentes os requisitos de admissibilidade previstos no art. 48 da Lei 8.443/92 c/c o art. 286 do Regimento Interno do TCU.
2.	Como visto no Relatório antecedente, o Tribunal considerou ilegal o ato inicial de pensão militar do recorrente e negou o respectivo registro pelo fato de o ex-militar instituidor da pensão ter obtido melhoria nos proventos com base no soldo do grau hierárquico imediato quando já estava reformado, sendo a reforma inicialmente concedida por limite de idade de permanência na reserva e, posteriormente, por incapacidade definitiva, em desacordo com o art. 110 da Lei 6.880/1980.
3.	Após analisar os argumentos recursais a Secretaria de Recursos propõe dar provimento ao recurso para tornar insubsistente a decisão recorrida, em relação ao recorrente, e considerar legal a concessão de pensão militar em benefício do Sr. Jorge Afranio Hara Santos Machado Silva, conferindo registro ao respectivo ato.
4.	O Ministério Público junto ao TCU manifestou sua concordância com a proposta de encaminhamento da unidade técnica.
5.	Acolho as propostas uníssonas da Serur e do MP/TCU. O ato inicial de concessão da Pensão Militar em favor do Sr. Jorge Afranio Hara Santos Machado Silva deve ser considerado legal, visto que restou demonstrado que o seu instituidor, Emmanuel Luiz Machado Silva, foi reformado por invalidez definitiva, no posto de Capitão de Corveta, com proventos calculados com base no soldo do posto imediato, isto é, Capitão de Fragata, a partir de 14/4/1989, e que houve contribuição para Pensão Militar incidente sobre este último posto, nos termos do art. 108, inciso V, c/c o art. 110, caput e § 1º, da Lei 6.880/1980.
6.	Nesse passo, deve-se dar provimento ao presente recurso para tornar sem efeito o item 9.2 do Acórdão 9252/2020-TCU-Segunda Câmara em relação ao Sr. Jorge Afranio Hara Santos Machado Silva, e considerar legal a concessão de pensão militar em seu benefício, conferindo registro ao respectivo ato (peça 9) .
7.	Ante o exposto, Voto por que o Tribunal adote a minuta de acórdão que ora submeto à apreciação deste Colegiado.
TCU, Sala das Sessões Ministro Luciano Brandão Alves de Souza, em 16 de março de 2021.
RAIMUNDO CARREIRO 
Relator